臺灣高等法院刑事判決　　　　　　　　　　　　　　九十一年度上易字第四二七號
　　上　訴　人　臺灣板橋地方法院檢察署檢察官
　　被　　　告　甲○○
右上訴人因被告違反就業服務法案件，不服臺灣板橋地方法院九十年度易字第二九二
五號，中華民國九十年十二月六日第一審判決（起訴案號：臺灣板橋地方法院檢察署
九十年度偵字第二五七號），提起上訴，本院判決如左：
    主  文
原判決撤銷。
    理  由
一、原審法院略以：按已經提起公訴之案件，在同一法院重行起訴者，應諭知不受理
    之判決，並得不經言詞辯論為之，刑事訴訟法第三百零三條第二款、第三百零七
    條分別定有明文。被告甲○○被訴違反就業服務法之犯罪事實，業經臺灣板橋地
    方法院檢察署檢察官於民國（下同）九十年六月二十九日向本院提起公訴，本院
    於同年十月四日判處被告無罪，嗣由臺灣板橋地方法院檢察署檢察官提起上訴，
    同年十一月十六日繫屬於臺灣高等法院（九十年度上易字第三九五六號）審理中
    ，此有臺灣板橋地方法院檢察署九十年度偵字第二五七號偵查卷、本院九十年度
    易字第二六四一號刑事判決及臺灣高等法院被告全國前案紀錄表附卷可稽。公訴
    人於九十年六月二十九日復就同一案件，向本院重行起訴，依照上開說明，爰不
    經言詞辯論，逕為諭知不受理之判決。
二、經查：被告甲○○前曾因違反就業服務法案件，經臺北縣警察局中和分局移送臺
    灣板橋地方法院檢察署分由九十年度偵字第二五七號案件偵辦，該署於九十年六
    月二十九日就被告上開涉嫌違反就業服務法之犯罪事實提起公訴，並於九十年七
    月二十六日發文送審後，原審法院於同年十一月十六日以九十年度易字第二六四
    一號判決被告無罪，經臺灣板橋地方法院檢察署檢察官提起上訴後，由本院以九
    十年度上易字第三九六五號判決上訴駁回確定在案，此有臺灣板橋地方法院九十
    年度易字第二六四一號及本院九十年度上易字第三九六五號判決各一份附卷可佐
    。又臺灣板橋地方法院檢察署並另就被告之雇主沈有聰涉嫌違反就業服務法部分
    簽分以九十年度偵字第一二三三○號案件偵辦，嗣於九十年七月二十七日就沈有
    聰違反就業服務法部分提起公訴（沈有聰係興群實業有限公司負責人，該公司僱
    用甲○○為會計，並負責公司業務，違法僱用未經許可之外國人劉永祥），並於
    九十年八月二十三日發文函送臺灣板橋地方法院，此亦有該署公文退稿附件附於
    本院卷可參，該署檢察官並未曾於九十年八月間另就被告違反就業服務法部分再
    行起訴，此可就原審案卷（卷面收案日期為九十年八月二十七日）內並無任何該
    署檢送相關卷證資料送審之公文、所檢附之起訴書係以沈有聰為被告等情可知，
    復未如原判決所述於九十年六月二十九日就同一案件向原審法院重行起訴之情形
    （按係原審法院就甲○○之部分自行分案），準此，該署並未就已經提起公訴之
    案件，在同一法院重行起訴，與刑事訴訟法第三百零三條第二款所規定之情形不
    符，應僅為原審法院行政上分案之疏失，原審疏未查明，遽就本案為不受理之判
    決，容有未洽，檢察官上訴意旨，執此指摘原判決不當，求予撤銷，為有理由，
    應由本院將原判決撤銷。
據上論斷，應依刑事訴訟法第三百六十九條第一項前段，判決如主文。
中      華      民      國    九十一    年      五      月     十六     日
                              臺灣高等法院刑事第二十二庭
                                  審判長法  官  林明  俊
                                        法  官  邱  同  印
                                        法  官  胡  方  新
右正本證明與原本無異。
不得上訴。
                                        書記官  秦  慧  榮
中    華    民    國     九十一    年      五       月       十七       日
